【裁判字號】    98,上訴,174
【裁判日期】    981202
【裁判案由】    違反槍砲彈藥刀械管制條例
【裁判全文】
臺灣高等法院刑事判決                 98年度上訴字第174號
上  訴  人
即  被  告  丁○○
選任辯護人  曾智群律師
上  訴  人
即  被  告  乙○○
選任辯護人  陳俊隆律師
上列上訴人因違反槍砲彈藥刀械管制條例案件，不服臺灣桃園地
方法院95年度訴字第1907號，中華民國97年9 月26日第一審判決
（起訴案號：臺灣桃園地方法院檢察署95年度偵字第15436 號、
第15610 號），提起上訴，本院判決如下：
    主  文
上訴駁回。
    事  實
一、丁○○、丙○○均明知未經許可，不得製造槍砲之主要組成
    零件，竟基於製造槍管之犯意聯絡，未經中央主管機關許可
    ，於95年6 月中旬某日，由丁○○依丙○○交付之槍管規格
    圖及鐵管，在其位於桃園縣蘆竹鄉○○路○段155 號之車床
    加工廠內，以附表一所示之工具，以車床及鑽孔之方式共同
    製造如附表二編號1 所示槍枝主要組成零件之土造金屬槍管
    半成品13支，丁○○製成1 支槍管可得新臺幣（下同）100
    元之報酬。然因該13支槍管尚未全部完成，仍未能組裝在槍
    枝上使用，始未能得逞。嗣於95年7 月19日下午3 時許，在
    上開車床工廠處，為警查獲，並扣得附表一所示之工具及附
    表二編號1 所示之槍管。
二、丁○○復明知，未經許可，不得製造子彈，竟與某自稱「邱
    仕縣」之成年男子基於製造子彈之犯意聯絡，於95年5 月間
    某日，由「邱仕縣」男子提供子彈規格設計圖及材料，再由
    丁○○在上開桃園縣蘆竹鄉○○路○段155 號之車床工廠內
    ，利用如附表一所示工具，製造彈頭、彈殼及底火襯墊等物
    品，因尚未將金屬彈殼、金屬彈頭組裝並加入火藥而製造子
    彈未遂。嗣於95年7 月19日下午3 時許，在上開車床工廠處
    ，為警查獲，並扣得附表一所示之工具及附表三所示之彈殼
    設計尺寸圖、彈頭、彈殼、銅條等物。
三、丁○○明知具有殺傷力之子彈，為槍砲彈藥刀械管制條例所
    列管之物品，非經中央主管機關許可，不得無故持有，竟基
    於非法持有具有殺傷力之子彈之犯意，於不詳時間、地點，
    取得具有殺傷力之土造子彈1 顆，而非法持有之。復於95年
    5 月間某日，在其位於桃園縣蘆竹鄉○○路○段155 號之車
    床工廠內，明知某自稱「邱仕縣」之成年男子寄託藏匿之具
    有殺傷力之口徑0.38吋制式子彈1 顆，屬槍砲彈藥刀械管制
    條例管制之子彈，非經中央主管機關許可，不得持有、寄藏
    ，竟基於未經許可寄藏具有殺傷力子彈之犯意，收受上開具
    有殺傷力之制式子彈1 顆，並自斯時起，至95年7 月19日下
    午3 時許止，均藏收在其上開車床工廠內，未經許可寄藏之
    。嗣於95年7 月19日下午3 時許，在上開車床工廠處，為警
    查獲，並扣得具有殺傷力之具直徑6.9mm 金屬彈頭之土造子
    彈1 顆、口徑0.38吋制式子彈1 顆（均已試射用罄）。
四、丙○○明知可發射子彈具有殺傷力之改造手槍、子彈，均為
    槍砲彈藥刀械管制條例所列管之物品，非經中央主管機關許
    可，不得無故持有，竟基於非法持有具有殺傷力之改造手槍
    、子彈之犯意，於不詳時間、地點取得如附表四編號1 、2
    所示之具有殺傷力之仿BERETTA 廠92FS型半自動手槍製造之
    改造手槍1 枝（含彈匣1 個，槍枝管制編號0000000000）、
    仿BERETTA 廠84型半自動手槍製造之改造手槍1 枝（含彈匣
    1 個，槍枝管制編號0000000000），及如附表四編號3 、4
    所示之具有殺傷力之改造子彈3 顆（原4 顆，經試射結果，
    1 顆無殺傷力，3 顆有殺傷力）、改造子彈2 顆（均已試射
    用罄），而未經許可非法持有之。嗣丙○○將上開如附表四
    編號1 、2 、3 、4 所示改造手槍2 枝、改造子彈4 顆及改
    造子彈2 顆，如附表四編號5 、6 、7 、8 所示玩具金屬彈
    殼3 顆、彈殼3 顆、銅彈頭8 個、槍管1 支，置入黑色皮質
    包包內，於95年7 月18日中午某時，至丁○○位於桃園縣蘆
    竹鄉○○路○段155 號之車床工廠內，將上開黑色包包交付
    予丁○○保管。丁○○明知該黑色包包內藏有附表四編號1
    、2 、3 、4 所示具有殺傷力之改造手槍及改造子彈，分屬
    槍砲彈藥刀械管制條例之槍枝及子彈，非經中央主管機關許
    可，不得持有、寄藏，竟基於未經許可寄藏槍枝及子彈之犯
    意，同時收受上開附表四編號1 、2 、3 、4 所示具殺傷力
    之改造手槍及子彈，並將之藏放於桃園縣蘆竹鄉○○路○段
    155 號之車床工廠內。嗣於95年7 月19日下午3 時許，在上
    開車床工廠處，為警查獲上開黑色包包，並扣得如附表四編
    號1 、2 所示之具有殺傷力之改造手槍，及如附表四編號3
    、4 所示之具有殺傷力之改造子彈（均已試射用罄）。
五、丁○○明知具有殺傷力之槍砲之主要組成零件，係屬槍砲彈
    藥刀械管制條例所列管之違禁物，未經中央主管機關許可，
    不得無故持有之，竟於不詳時間、地點，取得如附表五編號
    1 所示欠缺槍機而無法擊發子彈之改造手槍1 枝（槍枝管制
    編號0000000000，經送鑑定結果，認係由仿ＢＥＲＥＴＴＡ
    廠84型半自手槍製造之槍枝，換裝土造金屬槍管而成之改造
    手槍，因欠缺槍機，不具有殺傷力），因而一併取得屬槍砲
    主要組成零件之金屬槍身、土造金屬槍管及金屬滑套各1 件
    ，而自斯時未經許可持有之。乙○○亦明知具有殺傷力之槍
    砲之主要組成零件，係屬槍砲彈藥刀械管制條例所列管之違
    禁物，未經中央主管機關許可，不得無故持有之，竟因在外
    積欠債務，恐人登門索討，而於95年5 月間某日，至丁○○
    位於桃園縣蘆竹鄉○○路○段155 號車床加工廠，要求丁○○提供1 枝手槍以供嚇阻他人，丁○○遂將上開如附表五編
    號1 所示欠缺槍機之改造手槍1 枝（槍枝管制編號00000000
    00）無償轉讓予乙○○，乙○○即將該改造手槍攜回其位於
    桃園縣蘆竹鄉外社村115 之1 號住處藏放，因而一併取得屬
    槍砲主要組成零件之金屬槍身、土造金屬槍管及金屬滑套各
    1 件，而自斯時起未經許可持有之。嗣於95年7 月12日晚間
    6 時50分許，為警持搜索票至上開乙○○位於桃園縣蘆竹鄉
    外社村115 之1 號住處進行搜索，扣得前開丁○○所交付如
    附表五編號1 所示欠缺槍機不具殺傷力之改造手槍1 枝（槍
    枝管制編號0000000000，含彈匣1 個，但該改造手槍1 枝中
    的金屬槍身、土造金屬槍管及金屬滑套各1 件，係屬於槍砲
    主要組成零件）。
六、乙○○明知可發射子彈具有殺傷力之改造手槍、具有殺傷力
    之子彈，均屬槍砲彈藥刀械管制條例列管之物品，未經中央
    主管機關許可，不得無故持有、寄藏，因友人「甲○○」於
    95年7 月12日凌晨零時許，至乙○○位於桃園縣蘆竹鄉○○○路1 號4 樓之2 居處，欲邀乙○○外出，乙○○知悉「甲○○」隨身攜帶如附表六編號1 所示可發射子彈具有殺傷力
    之仿ＢＥＲＥＴＴＡ廠84型半自手槍製造之槍枝換裝土造金
    屬槍管而成之改造手槍1 枝（含彈匣1 個，槍枝管制編號00
    00000000），及如附表六編號2 、3 、4 、5 所示子彈21顆
    （經鑑定認其中15顆子彈具有殺傷力），為免在外為警查獲
    ，竟基於寄藏上開槍、彈之犯意，代「甲○○」將上開槍、
    彈藏置於乙○○前揭住處內。嗣於95年7 月12日下午5 時35
    分許，為警持搜索票至乙○○位於桃園縣蘆竹鄉○○○路1
    號4 樓之2 居處進行搜索，扣得前開「甲○○」寄放如附表
    六編號1 所示之改造手槍1 枝（含彈匣1 個，槍枝管制編號
    0000000000），及如附表六編號2 、3 、4 、5 所示之子彈
    21顆（18顆已經全部試射用罄；餘3 顆屬空包彈，非為完整
    子彈結構）。
七、案經臺北市政府警察局移送臺灣桃園地方法院檢察署檢察官
    偵查後起訴及追加起訴。
    理  由
甲、程序方面：
壹、按數人共犯一罪或數罪者，為相牽連之案件，而檢察官得於
    第一審辯論終結前，就與本案相牽連之犯罪，追加起訴，刑
    事訴訟法第7 條第2 款、第265 條第1 項分別定有明文。本
    件檢察官於原審審理時具狀追加起訴另案被告丙○○於上開
    時、地與被告丁○○共同製造槍砲主要組成零件未遂（事實
    欄一部分），且丙○○將所持有具有殺傷力之改造手槍、子
    彈置入黑色包包委託被告丁○○寄藏（事實欄四部分），核
    與前開規定相符，為法所許，先予敘明。
貳、證據能力：
一、有爭執部分：
  (一)按被告以外之人，因所在不明而無法傳喚或傳喚不到者，其
    於檢察事務官、司法警察官、司法警察調查中所為之陳述，
    經證明具有可信之特別情況，且為證明犯罪事實存否所必要
    者，得為證據，刑事訴訟法第159 條之3 第3 款定有明文。
    查證人甲○○經本院查址後多次按址合法傳拘均未到庭，足
    徵其確有因所在不明而無法傳喚或傳喚不到之情，況前開規
    定中所謂「較可信之特別情況」之情形，亦應就前後陳述時
    之各種外部情況進行比較，以資決定何者外部情況具有可信
    性。若陳述係在特別可信之情況下所為，則虛偽陳述之危險
    性即不高，雖係審判外陳述，或未經被告反對詰問，仍得承
    認其有證據能力。又上開所稱「外部情況」之認定，其情形
    大致如下：
  1.時間之間隔：陳述人先前陳述是在記憶猶新的情況下直接作
    成，一般與事實較相近，事後即可能因記憶減弱或變化，致
    有不清晰或陳述不符之現象發生。
  2.有意識的迴避：由於先前陳述時被告未在場，是陳述人直接
    面對詢問警員所為陳述較為坦然；事後可能因陳述人對被告
    有所顧忌或同情，因而在被告面前較不願陳述不利被告之事
    實。
  3.受外力干擾：陳述人單獨面對檢察事務官或司法警察（官）
    所為之陳述，程度上較少會受到強暴、脅迫、詐欺、利誘或
    收買等外力之影響，其陳述較趨於真實。若被告在庭或有其
    他成員參與旁聽時，陳述人可能會本能的作出迴避對被告不
    利之證述，或因不想生事乃虛構事實而為陳述。
  4.事後串謀：目擊證人對警察描述所目睹情形，因較無時間或
    動機去編造事實，客觀上亦較難認與被告間有勾串情事，其
    陳述具有較可信性。但事後因特殊關係，雙方可能因串謀而
    統一口徑；或事後情況變化，兩者從原先敵對關係變成現在
    友好關係等情形，其陳述即易偏離事實而較不可信。
  查本案證人甲○○在警詢中之陳述，經本院參酌卷附其他相關
  證據及審酌其於警詢中之證述距案發日較近，當時記憶應較深
  刻，可立即反應所知，不致因時隔日久而遺忘案情；且較無來
  自其他被告或其他成員同庭在場之壓力而出於虛偽不實之指證
  ，或事後串謀而故為迴護被告之機會，或出於掩飾自己犯行而
  翻異前詞企圖卸責等情。故本院認其在警詢中所為之陳述，客
  觀上應具有較可信之特別情況，並為證明犯罪事實存否所必要
  ，故其在警詢中之證詞自有證據能力，當無疑義，因此被告李
  昭科之選任辯護人主張證人甲○○在警詢中之證述並無證據能
  力云云（見本院卷一第61頁反面），並不可採。
  (二)按「被告以外之人於審判外之言詞或書面陳述，除法律有規
    定者外，不得作為證據」，刑事訴訟法第159 條第1 項定有
    明文。又被告以外之人於審判外之陳述，雖不符刑事訴訟法
    第159 條之1 至第159 條之4 之規定，然經當事人於審判程
    序同意作為證據，法院審酌該言詞陳述作成之情況，認為適
    當者，亦得為證據；當事人、代理人或辯護人於法院調查證
    據時，知有刑事訴訟法第159 條第1 項不得作為證據之情形
    ，而未於言詞辯論終結前聲明異議者，視為有前項之同意，
    刑事訴訟法第159 條之5 定有明文。查本件證人戊○○在警
    詢中之證詞，經被告李昭科之選任辯護人以屬於審判外之陳
    述而不予同意作為證據（見本院卷一第61頁反面），本院審
    酌上開證人戊○○在警詢中之證述確屬審判外之陳述，且未
    具公訴人舉證有何較可信之特別情況，得以排除上開證人當
    時有不實陳述之風險，而可取代當事人於公判庭上行使反對
    詰問之核實擔保，且上開言詞陳述亦未具證明被告李昭科犯
    罪事實存否之必要性，是上揭證據方法，依刑事訴訟法第15
    9 條第1 項規定，無證據能力。
二、不爭執部分：
    其餘本件認定事實所引用之卷內所有卷證資料（包含人證與
    文書證據、物證等證據）之證據能力，檢察官及被告2 人、
    其等辯護人於本院審理時均不爭執，且並無證據證明係公務
    員違背法定程序所取得；又卷內之各項文書證據，亦無刑事
    訴訟法第159 條之4 第1 款、第2 款顯有不可信之情況與不
    得作為證據之情形，自均認有證據能力，而得作為本案之證
    據。
乙、實體方面：
壹、本院認定犯罪事實所憑之證據及理由：
一、依據卷附臺北市政府警察局刑事警察大隊於95年7 月12日、
    95年7 月19日、95年9 月14日等3 次之搜索、扣押筆錄暨扣
    押物品目錄表及採證照片顯示（95年度偵字第15610 號卷第
    29頁，95年度偵字第15436 號卷第28頁，95年度偵字第20
    008 號卷第36頁），本案槍枝、子彈及槍砲主要組成零件之
    查扣情形如下：
  (一)本案之查獲，係警方對被告乙○○所使用之電話實施通訊監
    察，得悉被告乙○○持有槍、彈之情形，而於95年7 月12日
    下午5 時35分許，至被告乙○○位於桃園縣蘆竹鄉○○○路
    1 號4 樓之2 居處進行搜索，扣得如附表六所示改造手槍1
    枝（含彈匣1 個，槍枝管制編號0000000000）、子彈21顆等
    物。復於同日晚間7 時15分，至被告乙○○位於桃園縣蘆竹
    鄉外社村外社115 之1 號住處進行搜索，扣得如附表五所示
    改造手槍1 枝（含彈匣1 個，槍枝管制編號0000000000）、
    彈匣1 個、子彈1 顆。
  (二)再據被告乙○○供述，警方於95年7 月19日下午3 時許，至
    被告丁○○位於桃園縣蘆竹鄉○○路○段155 號車床工廠進
    行搜索，扣得下列物品：
  1.於該工廠一樓處查獲黑色皮包1 只（內有如附表四所示之貝
    瑞塔改造手槍1 枝【內含彈匣1 個，槍枝管制編號00000000
    00】、子彈3 顆、改造手槍1 枝【內含彈匣1 個，槍枝管制
    編號0000000000】、子彈4 顆、子彈2 顆、玩具金屬彈殼3
    顆、彈殼3 顆、銅彈頭8 個、槍管1 枝）。
  2.在一樓辦公桌內查獲彈殼設計尺寸圖1 張（附表三編號1）
    。
  3.在一樓辦公室門口查獲槍管5 支（附表二編號1） 。
  4.在一樓後門框上方查獲槍管8 支（附表二編號1） 。
  5.在一樓油筒內查獲制式彈殼4 個（附表三編號7） 、子彈1
    顆。
  6.在一樓後方查獲鑽頭4 支（附表一編號1 ）、車刀1 支（附
    表一編號2 ）、油標卡尺1 支（附表一編號3 ）、老虎鉗1
    組（附表一編號4 ）、鑽孔座1 組（附表一編號5 ）、鑽孔
    機1 台（附表一編號6 ）、桌上車床1 台（附表一編號7 ）
    、電子磅秤1 台（附表一編號8 ）、彈簧7 條（附表一編號
    9 ）、銅條1 條（附表三編號10）、槍管半成品4 支（附表
    二編號2 ）、銅彈頭（尖頭）380 個（附表三編號2 ）、銅
    彈頭（圓頭）122 個（附表三編號3 ）、銅彈頭（圓頭）16
    個（附表三編號4 ）、銅彈頭（圓頭）21個（附表三編號5
    ）、底火片70個（附表三編號6 ）、彈殼半成品38個（附表
    三編號8 ）及子彈1 顆。
  7.在二樓客廳查獲彈殼1 個（附表三編號9） 。
二、被告丁○○、丙○○共同製造槍管未遂部分：
    訊之被告丁○○、丙○○均否口矢認有何製造槍管之犯行，
    被告丁○○辯稱：扣案13支槍管雖為其所車床鑽孔製造，但
    丙○○拿鐵管給伊裁切時，伊並不知道所裁切的是要製造槍
    管，約半個月後伊知道丙○○要製造槍管，就沒有繼續加工
    云云；另案被告丙○○辯稱：伊是曾向被告丁○○買過槍枝
    ，但不曾拿過槍枝設計圖及鐵管給被告丁○○製造槍管云云
    。惟查：
  (一)此部分犯罪之查獲，係警方於95年7 月19日下午2 時30分許
    ，持搜索票至被告丁○○位於桃園縣蘆竹鄉○○路○段155
    號車床工廠，執行搜索，扣得被告丁○○持有改造槍管半成
    品13支（在一樓辦公室門口查獲槍管5 支、在一樓後門框上
    方查獲槍管8 支）、內具阻鐵之金屬槍管4 支（在一樓後方
    查獲）等情，有臺北市政府警察局刑事警察大隊搜索、扣押
    筆錄暨扣押物品目錄表、採證照片等件在卷可稽（見95年度
    偵字第15436 號卷第28、47至86頁）。而上開扣案槍管經送
    內政部警政署刑事警察局鑑定結果，認定：(1)送鑑槍管14支
    （其中1 支槍管係從被告丙○○所交付之黑色包包內查獲，
    詳後述），均係土造金屬槍管半成品；(2)送鑑槍管4 支，係
    內具阻鐵之金屬槍管（分別為仿BERETTA 廠92FS型、仿FN廠
    、仿WAL THER廠PPK/S 型及仿COLT CALIBER25型），有該局
    95年8 月21日刑鑑字第0950109256號槍彈鑑定書1 份在卷可
    按（見95年度偵字第15436 號卷第230 頁）。而證人即進行
    上開槍管鑑定之鑑定人方仁義在原審調查時亦證稱：上開刑
    鑑字第0950109256號鑑定書所認定之土造金屬槍管半成品，
    係指該等槍管已經著手製造，但是尚未全部完成，而未能組
    裝在槍枝上使用，至於是否能組裝在槍枝上使用，是以該槍
    管的長度、外型研判是製造使用於何種類之槍枝，再將其套
    裝在該種類槍枝來判斷。又所指「土造」之定義，是指從無
    到有製造而成，例如將金屬棒或金屬塊利用鑽床或車床工具
    以貫通、鑽磨、打磨加工製造而成等語（見原審卷一，第13
    2 頁之96年1 月12日訊問筆錄）。是依上開鑑定書之鑑定結
    果及證人方仁義之證述內容，足認扣案土造金屬槍管半成品
    13支，確已著手製造，但尚未全部完成，而未能組裝在槍枝
    上使用甚明。
  (二)被告丁○○、另案被告丙○○雖以前詞置辯，惟查：
  1.被告丁○○先於警詢時供稱：伊一般代客鑽通1 支槍管的代
    工價格是200 元，槍管材料有時是客人自行帶來要伊代工改
    造，有時是伊購買材料改造，每支槍管材料約20元左右，伊
    是依槍管長度，按照比例將材料長度切好，並將槍管鑽好打
    通後，再將此完成之槍管成品交給客戶，警方所扣得之槍管
    對伊而言，已經是成品可以交貨，至於客戶拿回去後伊就不
    過問等語（見95年度偵字第15436 號卷第15頁，95年7 月20
    日警詢筆錄），是被告丁○○於為警查獲前，即有代客戶製
    造槍管之情事甚明。又被告丁○○在原審調查時亦供稱：95
    年5 月底，被告乙○○帶1 名綽號「國華」的人到伊工廠，
    拿了1 支槍管，裡面卡了1 顆子彈，要伊從槍管內取出，伊
    用鐵條伸進槍管把子彈取出就把槍管還給「國華」，過了約
    10天，該名「國華」又拿了整支的鐵管要伊裁切一定的長度
    並打磨，後來該名「國華」男子又拿1 支道具槍要伊將裁切
    好的鐵管打造成槍管，伊就對「國華」說伊沒有設備也不會
    做等語（見原審卷一第12頁，95年9 月14日訊問筆錄），是
    被告丁○○於95年5 月底，即知「國華」男子有使用槍枝之
    情形，其後「國華」男子更提供鐵管要求裁切並打磨，則依
    被告丁○○平時即有代客製造槍管之經驗，豈有不知「國華
    」男子係要求代為製造槍管之理？嗣經檢察官追加起訴丙○○涉犯此部分犯罪，被告丁○○於審理時以證人身分即具結
    證稱：伊是經由被告乙○○而認識丙○○，於95年6 月中旬
    左右，丙○○拿了1 個圖面大略畫了1 個草圖，還拿了鐵管
    過來，鐵管是中間有小的鑽洞，要伊照草圖車鐵管，並將原
    來的6 釐米洞，鑽成7 釐米的洞，伊於95年6 月20日左右開
    始車鐵管，該草圖畫有兩種尺寸，而於95年7 月初某日，丙○○拿1 支小的槍管給伊看，扣案槍管都是伊替丙○○車的
    ，並約定車1 支槍管代價為100 元等語（見原審卷二第97頁
    ，96年8 月6 日審判筆錄），是被告丁○○既有代客製造槍
    管之經驗，又於95年5 月底已知丙○○有使用槍枝之情形，
    堪認被告丁○○對於丙○○於95年6 月中旬某日，交付圖面
    並要求依圖車製鐵管，其主觀上應知悉所車製者係為槍管無
    誤。
  2.再於偵訊時，經檢察官提示被告乙○○使用之0000000000門
    號電話與被告丁○○使用之0000000000門號電話於95年6 月
    19日上午11時13分35秒之通訊譯文內容（見95年度偵字第15
    436 號卷第191 頁），被告乙○○具結證稱：這段通話是被
    告丁○○缺錢向伊調3 萬元，伊說沒有3 萬元，但另一名朋
    友「國華」要槍，「國華」要拿槍去交給別人，伊之前介紹
    「國華」給被告丁○○認識，雙方透過伊接洽改造槍枝的事
    ，伊在電話中是說伊沒有錢，若要錢就要事情處理一下，伊
    指的是改造槍枝的事，要被告丁○○改造槍枝，後來就由被
    告丁○○與「國華」聯絡等語（見95年度偵字第15436 號卷
    第222-1 頁之95年9 月1 日訊問筆錄）；檢察官再提示被告
    乙○○使用之0000000000門號電話與被告丁○○使用之0000
    000000門號電話於95年6 月23日凌晨1 時12分許之通訊譯文
    內容（見95年度偵字第15436 號卷第197 頁），被告丁○○
    亦具結證稱：該通訊內容是伊打電話向被告乙○○借錢，被
    告乙○○不要和「國華」合作，想要退出，伊也說不要和「
    國華」合作，其中「試車」是指試槍，「大枝」是指口徑較
    大，「小枝」是指口徑較小等語（見95年度偵字第15436 號
    卷第223 頁之95年9 月1 日訊問筆錄）。是依被告丁○○、
    乙○○於偵訊時之證述，足認被告丁○○於95年6 月中旬，
    即與「國華」之人有接洽改造槍枝之情事，是被告丁○○辯
    稱：「國華」拿鐵管給伊裁切時，伊並不知道所裁切的是要
    製造槍管云云，顯與上揭事實不符，應屬事後卸責之詞，不
    能採信。況且扣案已著手車製之鐵管13支，經送鑑定結果，
    確屬土造金屬槍管半成品，亦有前揭槍彈鑑定書在卷可按，
    益證被告丁○○於接受丙○○委託代為車製鐵管之時，即已
    知悉所車製者確為槍管無誤。至於丙○○雖然一再辯稱未提
    供圖面及鐵管，要求被告丁○○代為製造槍管云云，然而被
    告丁○○於警詢、偵訊及原審調查時均一致供稱係綽號「國
    華」男子委託代為車製鐵管等語，且於上開與被告乙○○電
    話通聯過程中，亦一再提及與「國華」之人合作改造槍枝之
    情事，而於原審審理時，經與丙○○當面對質後，被告丁○○更具結證述丙○○即是提供圖面及鐵管要求代為車製之人
    ，是觀察被告丁○○於警詢、偵訊、原審調查及審理時之陳
    述，堪信被告丁○○於警詢、偵訊所稱「國華」之人即是丙○○無誤，是丙○○確有提供圖面及鐵管要求被告丁○○代
    為車製乙節，堪以認定。
  3.按所謂製造包括創製、改造、組合、混合、化合等行為在內
    ，已損壞零件加以修理亦屬製造，改造行為亦屬製造行為之
    一種（參照最高法院86年度台上字第7558號判決意旨），丙○○提供圖面、鐵管要求被告丁○○製成合適之槍管，業如
    前述，堪認被告丁○○、丙○○間確有製造槍管之犯意聯絡
    及行為分擔甚明，被告丁○○、丙○○上開辯解，均屬事後
    卸責之詞，並不足採。此部分事證明確，被告丁○○、丙○○共同製造槍管未遂之犯行，洵堪認定，應依法論罪科刑。
三、被告丁○○製造子彈部分：
    訊據被告丁○○對於此部分之犯罪事實均坦承不諱（見本院
    卷二第26頁反面、第28頁，本院98年11月18日審判筆錄）。
    再扣案彈頭、彈殼、底火片，經送鑑定結果，認送鑑改造子
    彈彈頭，均係直徑約8mm 及9mm 之土造金屬彈頭；送鑑彈殼
    半成品，均係土造金屬彈殼；送鑑底火片，均係土造金屬底
    火襯墊等情，有內政部警政署刑事警察局95年8 月21日刑鑑
    字第0950109256號槍彈鑑定書1 份在卷可按（見95年度偵字
    第15436 號卷第230 頁）。而扣案彈頭、彈殼及底火襯墊，
    均屬成品，可供組裝子彈，只要配合適量之火藥及底火即可
    製造成子彈等情，亦經證人即鑑定人方仁義在原審調查時證
    述明確（見原審卷一第135 頁之96年1 月12日訊問筆錄）。
    是本件扣案之彈頭、彈殼及底火襯墊等物，均屬可供作為改
    造子彈所用之物，被告丁○○製造上開物件，顯係供製造子
    彈之用，俱徵被告丁○○確有著手於製造子彈之行為。此外
    ，復有臺北市政府警察局刑事警察大隊95年7 月19日搜索、
    扣押筆錄暨扣押物品目錄表1 件（見95年度偵字第154 36
    號卷第28頁），及扣案如附表三所示之彈殼設計尺寸圖、彈
    頭、彈殼、底火片及銅條等物可資佐證。被告丁○○此部分
    製造子彈未遂之犯行，已經可以認定，應依法論罪科刑。
四、被告丁○○持有土造子彈及寄藏制式子彈部分：
    此部分之犯罪事實，業據被告丁○○在本院審理時坦承不諱
    （見本院卷二第26頁反面、第28頁，本院98年11月18日審判
    筆錄）。再警方於95年7 月19日下午2 時30分許，持搜索票
    至被告丁○○位於桃園縣蘆竹鄉○○路○段155 號車床工廠
    ，執行搜索時，確於該工廠一樓後方查獲土造子彈1 顆，於
    一樓油筒內查獲制式子彈1 顆等情，有臺北市政府警察局刑
    事警察大隊搜索扣押筆錄、扣押物品目錄表、採證照片等在
    卷可按（見95年度偵字第15436 號卷第28、44至86頁）。而
    扣案子彈，經送內政部警政署刑事警察局鑑定，鑑定結果為
    ：(1)送鑑子彈1 顆，認係具直徑6.9 mm金屬彈頭之土造子彈
    1 顆；(2)送鑑子彈1 顆，認係口徑0.38吋制式子彈，經試射
    ，可擊發，認具殺傷力等情，有該局95年7 月20日刑鑑字第
    0950107222號槍彈鑑定書、內政部警政署刑事警察局97年4
    月28日刑鑑字第0970043542號函各1 件在卷可憑（見95年度
    偵字第15436 號卷第134 頁，原審卷二第206 頁）。此部分
    事證明確，被告丁○○持有具殺傷力之土造子彈及寄藏制式
    子彈之犯行，均洵堪認定，應依法論罪科刑。
五、丙○○將所持有之改造手槍、子彈交付被告丁○○寄藏部分
    ：
    訊之被告丁○○矢口否認此部分之犯行，辯稱略以：95年7
    月18日中午，「國華」拿1 個包包到伊工廠找伊，伊當時在
    工作，後來「國華」有接了一通電話就走了，並把包包放在
    工廠裡面，伊不知道該包包裡面放了什麼東西，伊也沒有去
    看，後來「國華」有打電話給伊，說包包放在伊工廠內晚點
    會過來拿，伊連看都沒有看就將包包隨意放置在旁邊，伊根
    本不知道該包包內放了槍彈云云。惟查：
  (一)此部分犯罪之查獲，係警方於95年7 月19日下午2 時30分許
    ，持搜索票至被告丁○○位於桃園縣蘆竹鄉○○路○ 段155
    號車床工廠，執行搜索，在該工廠一樓機器旁的小桌子後面
    發現1 個黑色包包，而於該包包內查獲如附表四所示兩支改
    造手槍、空彈殼3 個、子彈9 顆等情，業經證人即查獲本案
    之警員鍾福昌在原審審理時證述明確（見原審卷二第37頁，
    96年7 月16日審判筆錄），並有臺北市政府警察局刑事警察
    大隊95年7 月19日搜索、扣押筆錄暨扣押物品目錄表、現場
    採證照片等在卷可資佐證（見95年度偵字第15436 號偵查卷
    第28頁、第44至86頁）。再扣案之手槍及子彈經送內政部警
    政署刑事警察局，以性能檢驗法、試射法鑑定結果：(1)送鑑
    土改手槍1 枝（槍枝管制編號0000000000），認係仿BERETT
     A廠92FS型半自動手槍製造之槍枝，換裝土造金屬槍管改造
    而成之改造手槍，機械性能良好，可擊發適用子彈使用，認
    具殺傷力；(2)送鑑土改手槍1 枝（槍枝管制編號0000000000
    ），認係仿BERETTA 廠84型半自動手槍製造之槍枝，換裝土
    造金屬槍管改造而成之改造手槍，機械性能良好，可擊發適
    用子彈使用，認具殺傷力；(3)送鑑子彈4 顆，認均係具直徑
    9.0mm 金屬彈頭之土造子彈，經試射結果，1 顆可擊發，惟
    發射動能甚微，認不具殺傷力，另3 顆可擊發，認具殺傷力
    ；(4)送鑑子彈3 顆，認均係玩具金屬彈殼；(5)送鑑子彈2 顆
    ，認均係具直徑8.0mm 金屬彈頭之土造子彈，經試射結果，
    均可擊發，認均具殺傷力等情，有該局95年7 月20日刑鑑字
    第0950107222號槍彈鑑定書、97年4 月28日刑鑑字第097004
    3542號函各1 份在卷可按（見95度偵字第15436 號卷第134
    頁，原審卷二第206 頁）。是從上開黑色包包扣得之改造手
    槍2 支及改造子彈3 顆、2 顆，均具有殺傷力，已可認定。
  (二)關於扣案黑色包包之來源：
  1.被告丁○○在原審審理時以證人身分具結證稱：95年7 月18
    日快中午時，丙○○到工廠找伊，當時其客戶己○○比丙○○早到，過一會兒丙○○就拿著1 個黑色包包進來，並將該
    包包放在工廠後面的工作檯上，丙○○就拿煙請伊和己○○
    抽，後來工廠前面的辦公室的電話在響，伊就去接電話，己○○與丙○○也跟著到辦公室來，將近中午12點丙○○的手
    機響了，丙○○就說他有事先離開，並將包包放在工作檯上
    ，約當日下午1 點多，丙○○又打電話進來說他有1 個包包
    忘記帶走，要伊幫忙收起來，伊就隨手將包包拿到工作檯下
    擺放，一直到當日晚間8 點多，丙○○又打電話給伊，說要
    回來拿包包，伊說要晚上9 點多才會回工廠，丙○○就沒有
    來拿，結果隔天就被警察查獲等語（見原審卷二第96頁，96
    年8 月6 日審判筆錄）。而證人己○○在原審審理時亦具結
    證稱：95年7 月間某日，伊到被告丁○○位於桃園縣蘆竹鄉
    ○○路鐵工廠時，看到丙○○已經在場，且親眼看到丙○○
    將1 只黑色夾鏈手提包包放在工廠後面的工作檯上，而伊會
    記得95年7 月間在被告丁○○工廠內看過丙○○，係因為隔
    日被告丁○○就被警察查獲，所以印象特別深刻等語（見原
    審卷二第43頁，96年7 月16日審判筆錄）。是核對被告丁○○、證人己○○上開證述，足認丙○○確於95年7 月18日中
    午時分，將扣案黑色包包置放於被告丁○○上開車床工廠內
    。
  2.雖然另案被告丙○○又以：95年6 月間某日，證人吳憲彰曾
    帶伊至被告丁○○的工廠，被告丁○○就將槍、彈拿給伊看
    ，目的是要伊幫忙介紹買主；另伊女朋友蔡玉玲也曾在被告
    丁○○的工廠看丁○○展示其製造之槍、彈云云置辯。而證
    人吳憲彰在原審審理時亦證稱：95年6 、7 月間某日，丙○○來找伊，說有人要賣槍給丙○○，要伊一同前往，伊就與
    丙○○一同至桃園縣蘆竹鄉的某工廠，伊到了該處才知道那
    是被告丁○○的鐵工廠，到了該工廠後，被告丁○○曾拿兩
    把槍出來給丙○○看，但是丙○○後來為何沒有買，伊就不
    清楚等語（見原審卷二第90頁，96年8 月6 日審判筆錄）；
    證人蔡玉玲在原審審理時則證稱：於95年5 、6 月間與丙○○一同去被告丁○○的工廠，當時曾見被告丁○○拿出1 個
    黑色包包，內有金屬東西，但伊不知道該黑色包包是誰的，
    伊只知道是被告丁○○拿出的（見原審卷二第52頁，96年7
    月16日審判筆錄）。是證人吳憲彰、蔡玉玲上開證述，均與
    丙○○是否於95年7 月18日中午時分，持黑色包包至被告丁○○工廠置放之情節無關。
  3.據上，依據被告丁○○、證人己○○上開證述，足認丙○○
    確於95年7 月18日中午時分，將扣案黑色包包置放於被告丁○○上開車床工廠內。再丙○○於聽聞證人己○○上開證述
    後，亦供稱：95年7 月18日證人己○○確實有到被告丁○○
    的工廠，但是證人己○○當時比伊晚到等語（見原審卷二第
    49頁，96年7 月16日審判筆錄），益證被告丁○○、己○○
    上開關於丙○○於95年7 月18日中午時分，持黑色包包至被
    告丁○○上開車床工廠之證述，確屬真實，堪以採信，是扣
    案黑色包包確為丙○○所寄放，已可認定。
  (三)雖然被告丁○○以不知道丙○○所寄放的黑色包包內藏有改
    造手槍及子彈云云置辯，惟：
  1.原審勘驗被告丁○○於95年7 月20日第2 次警詢錄音內容，
    其結果：「（警方在現場查扣的黑色皮包內，有貝瑞塔改造
    手槍含彈匣1 個內有子彈3 顆，再加1 個紅外線指引器；另
    有貝瑞塔改造手槍含彈匣1 個內有子彈4 顆，該皮包內另有
    子彈2 顆、空彈殼3 顆，該黑色皮包是誰的？）那是一個叫
    國華的」、「（國華為何會拿槍去你那邊？為何會把黑色包
    包和槍械放在你那邊？）國華可能去買回來，包包拿來這邊
    ，來這邊拆」、「（國華為什麼去你那邊拆？）國華是要拆
    給我看」、「（拆給你看叫你改？）對，我那時候在做那個
    沒有空過去看」、「（國華臨時有事情離開才會將包包留在
    現場？對」、「（為什麼槍會放在你辦公桌下面被警察查獲
    ？）本來是放在桌子上面，國華打電話來叫我把包包拿起來
    」等語，有原審96年2 月27日勘驗筆錄1 件在卷可按（見原
    審卷一第157 頁）。是依被告丁○○於警詢時與警員之對答
    內容觀察，足認被告丁○○對於丙○○所持黑色包包藏有手
    槍、子彈已有認知，且知悉丙○○持槍、彈至其車床工廠之
    目的在於要求被告丁○○代為改造甚明。
  2.證人即查獲本案之警員鍾福昌在原審審理時證稱：本件是經
    由通訊監察發現被告乙○○涉嫌持有子彈，而循線至被告丁○○位於桃園縣蘆竹鄉○○路鐵工廠進行搜索時，在該工廠
    一樓機器旁的一張小桌子後面發現1 個黑色包包，該包包內
    有兩支改造手槍、空彈殼3 個、子彈9 顆，不過9 顆子彈中
    分別有3 顆、4 顆已經裝在改造手槍彈匣內，該黑色包包的
    材質是軟軟的塑膠皮，從觸摸包包外表就可以摸出裡面裝有
    槍枝，而且該包包拿起來很重等語（見原審卷二第37頁，96
    年7 月16日審判筆錄）。而證人己○○在原審審理時亦證稱
    ：95年7 月間某日，伊到被告丁○○位於桃園縣蘆竹鄉○○
    路鐵工廠時，看到丙○○已經在場，且親眼看到丙○○將1
    只黑色夾鏈手提包包放在工廠後面的工作檯上，後來伊要拿
    磅秤時，有將該包包往工作檯移動一點，當時覺得該包包外
    皮是軟的，在挪動是感覺該包包有點重，可以感覺到包包裡
    面裝有金屬類的東西，伊無法判斷該包包內的東西是否為槍
    枝，只覺得是重重的金屬等語（見原審卷二第43頁，96年7
    月16日審判筆錄）。是依據證人鍾福昌、己○○上開證述，
    足認扣案黑色包包其外表材質為柔軟之塑膠皮，經觸摸即知
    其內裝有金屬物品。
  3.綜上，依被告丁○○在警詢中之陳述，足以認定被告丁○○
    對於丙○○所寄放之黑色包包內，可能藏有槍、彈乙節，已
    有認識。又被告丁○○在原審審理時亦坦承接到丙○○之電
    話通知後，將該黑色包包移置到工作檯下等語，則依被告丁○○前有代客車製槍管、子彈之經驗，又對該黑色包包內可
    能藏有槍、彈乙節，已有認識情形下，於觸摸該黑色包包，
    感觸其內有沉重之金屬物品，豈有不知其內藏有手槍或子彈
    之理？是被告丁○○對於丙○○所寄放之黑色包包內，藏有
    改造手槍及子彈，應已知情。被告丁○○辯稱伊不知道包包
    藏有槍、彈云云，顯與事實不符，亦有悖於常情，顯係事後
    卸責之詞，不足採信。
  (四)綜上所述，被告丁○○上開辯解與事實不符，不足採信。此
    部分事證明確，被告丁○○寄藏具有殺傷力之改造手槍及子
    彈之犯行，均足以認定，應依法論罪科刑。
六、被告丁○○轉讓槍枝主要組成零件給被告乙○○部分：
  (一)訊之被告乙○○對於95年5 月間某日，在桃園縣蘆竹鄉○○
    路一段155 號車床加工廠內，自被告丁○○處取得如附表五
    編號1 所示不具有殺傷力之由仿ＢＥＲＥＴＴＡ廠84型半自
    手槍製造之槍枝，換裝土造金屬槍管而成之改造手槍1 枝（
    含彈匣1 個，槍枝管制編號0000000000），因而一併取得屬
    槍砲主要組成零件之金屬槍身、土造金屬槍管及金屬滑套，
    而未經許可持有之等犯行均坦承不諱（見本院卷二第26頁反
    面、第28頁，本院98年11月18日審判筆錄）。而前開附表五
    編號1 所示之槍枝經送內政部警政署刑事警察局鑑定，結果
    為：送鑑土改手槍1 枝（槍枝管制編號0000000000），認係
    由仿ＢＥＲＥＴＴＡ廠84型半自動手槍製造之槍枝，換裝土
    造金屬槍管而成之改造手槍，經檢視，欠缺槍機，無法擊發
    子彈，認不具殺傷力，惟組裝於該改造手槍之金屬槍身、金
    屬滑套、土造金屬槍管，認可供組裝於適用擊發子彈之槍枝
    而成為具有殺傷力之槍枝等情，此有該局95年8 月17日刑鑑
    字第0950104526號槍彈鑑定書在卷可稽（見95年度偵字第15
    610 號卷第72至73頁）。
  (二)被告丁○○雖矢口否認有何轉讓槍身、槍管及滑套給被告乙○○之犯行，惟被告丁○○於原審調查時已供稱：當時被告
    乙○○問伊有沒有改造好的手槍可以給他，伊就對被告乙○○說有1 把欠缺零件的手槍，外表看起來像手槍，但是沒有
    槍機，槍管也沒有通，被告乙○○說他要拿出去嚇嚇人等語
    （見原審卷一第60頁，95年10月27日訊問筆錄），核與被告
    乙○○於偵訊時陳述：警方於95年7 月12日晚間6 時50分許
    ，在其位於桃園縣蘆竹鄉外社村115 之1 號住處查獲之改造
    手槍1 枝，是被告丁○○交給伊的，該改造手槍在被告丁○○交給伊時就沒有槍機等語（見95年度偵字第15436 號卷第
    222-3 頁，95年9 月1 日訊問筆錄），均相符合，足認警方
    在被告乙○○位於桃園縣蘆竹鄉外社村115 之1 號住處查獲
    之前開屬槍砲主要組成零件之金屬槍身、土造金屬槍管及金
    屬滑套等物，確為被告丁○○所無償轉讓甚明。
七、被告乙○○寄藏改造手槍、子彈部分：
  (一)訊據被告乙○○矢口否認有此部分之犯行，辯稱：「我沒有
    寄藏槍彈，因為甲○○帶了一個包包，說要放我那裡，我說
    這不是我的住處，不讓他放，然後我們就出門了，他就沒有
    帶包包出去，我不知他放在哪裡，後來警察就在我屋裡查到
    包包，我根本不知他放在哪裡」云云。然被告乙○○對其如
    何於95年7 月12凌晨零時許，將其友人「甲○○」隨身攜帶
    如附表六所示可發射子彈具有殺傷力之仿ＢＥＲＥＴＴＡ廠
    84型半自手槍製造之槍枝換裝土造金屬槍管而成之改造手槍
    1 枝及子彈21顆，寄藏在桃園縣蘆竹鄉○○○路1 號4 樓之
    2 住處等事實，業於偵查及原審審理時坦白承認（見95年度
    偵字第15436 號偵查卷第233 頁，原審卷一第60頁）。況警
    方查獲前開槍枝、子彈時，現場確有被告、被告之女友戊○○及甲○○在場等情，亦經證人甲○○在警詢中證述在卷（
    見95年度偵字第15610 號偵查卷第19至24頁）。足徵被告在
    偵查及原審中上開關於如附表六所示之槍彈係甲○○拿過來
    寄藏等情之自白，信而有徵，堪以採信。
  (二)再警方於95年7 月12日下午5 時35分許，持搜索票至被告乙○○位於桃園縣蘆竹鄉○○○路1 號4 樓之2 居處進行搜索
    ，扣得前開「甲○○」寄放如附表六編號1 所示之改造手槍
    1 枝（含彈匣1 個，槍枝管制編號0000000000），及附表六
    編號2 、3 、4 、5 所示之子彈21顆等情，此有臺北市政府
    警察局刑事警察大隊95年7 月12日搜索扣押筆錄暨扣押物品
    目錄表2 件、採證照片4 張在卷可資佐證（見95年度偵字第
    15610 號卷第29至33頁、第34至38頁、第43至46頁）。而上
    開扣案改造手槍2 枝、子彈22顆，經送鑑定，其鑑定結果如
    下（內政部警政署刑事警察局95年8 月17日刑鑑字第09501
    0452 6號槍彈鑑定書，見95年度偵字第15610 號卷第72頁；
    內政部警政署刑事警察局96年4 月27日刑鑑字第0960045583
    號函，見原審卷一第187 頁；內政部警政署刑事警察局97年
    4 月28日刑鑑字第0970043542號函，見原審卷二，第206 頁
    ）：
  (1)送鑑土改手槍1 枝（槍枝管制編號0000000000），認係由仿
    ＢＥＲＥＴＴＡ廠84型半自動手槍製造之槍枝，換裝土造金
    屬槍管而成之改造手槍，機械性能良好，可擊發適用子彈，
    認具殺傷力。
  (2)送鑑子彈21顆：
  4 顆，認均係土造子彈（具直徑約8.9mm 金屬彈頭），已全
    部試射完畢，其中1 顆無法擊發，認不具殺傷力；其餘3 顆
    均可擊發，認均具殺傷力。
  10顆，認均係土造子彈（具直徑約8.7mm 金屬彈頭），已全
    部試射完畢，其中8 顆可擊發，認均具殺傷力；另1 顆，雖
    可擊發，惟發射動能不足，認不具殺傷力；餘1 顆，無法擊
    發，認不具殺傷力。
  4 顆，認土造子彈（具直徑約7.9mm 金屬彈頭），已全部試
    射完畢，均可擊發，認均具殺傷力。
  3 顆，認均係口徑9mm 制式空包彈，不具金屬彈頭，非為完
    整子彈結構，認均不具殺傷力。
  (三)據上，依上開鑑定結果可知：「甲○○」委請被告乙○○寄
    藏之槍、彈，其中改造手槍1 枝及子彈15顆均具有殺傷力。
    被告乙○○對於原審所認定之此部分犯行上訴，上訴理由略
    以：其在偵查及原審中會自白此部分犯行，係因甲○○恐嚇
    其要自己承擔，否則要對其不利云云。惟苟被告乙○○確有
    被甲○○恐嚇之情，其為何不在偵查及原審中向檢察官或法
    官供出上情？況苟被告乙○○確有被甲○○恐嚇，因害怕始
    自白上情的話，則被告乙○○應係自白上開槍彈都是其所有
    ，而非「是甲○○寄藏在彼處」，如此始符合受甲○○恐嚇
    因害怕被報復始為供述之辯解，益徵被告李昭科上開在本院
    之辯解，顯係畏罪卸責之詞，並不足取。再被告李昭科固提
    出其主張是與甲○○電話通話之錄音音光碟，經本院勘驗後
    就通話內容製有勘驗筆錄附卷可稽（見本院卷一第162 至16
    3 頁），從該等通話中固可聽出係2 名男子之對話，然並無
    法證明其中有一名男子是甲○○，且亦無法從該通話內容中
    看出有被告乙○○所辯稱之「係因甲○○恐嚇其要自己承擔
    ，否則要對其不利」之情，故被告李昭科所提出之上開證據
    ，亦不足以做為對其有利之認定，應無疑義。被告乙○○寄
    藏改造手槍、子彈部分，事證明確，亦應依法論科。
貳、論罪理由：
一、按持有槍砲為長時間之繼續，乃行為之繼續而非狀態之繼續
    ，故如未受允准，持有槍砲而無正當理由之行為持續長時間
    ，於終止持有前，均在其犯罪行為實施中。其間法律縱有變
    更，其行為既繼續實施至新法施行以後，即與犯罪後法律有
    變更之情形不同，不生新舊法比較適用之問題（最高法院75
    年度台上字第3370號判決意旨參照）。核被告丁○○、乙○○分別於不詳時間或95年5 、6 月間，分別持有子彈、改造
    手槍或槍砲主要組成零件後，刑法部分條文於95年7 月1 日
    修正公布施行，而被告等人分別持有上開子彈、改造手槍或
    槍砲主要組成零件乃行為之繼續而非狀態之繼續，被告等人
    分別繼續持有上開物品至95年7 月12日、同年7 月19日、同
    年9 月14日為警分別查獲之時間係刑法修正施行後，依前揭
    說明，不生法律變更新舊法比較之問題，應逕適用行為終了
    時之現行刑法論處，先予敘明。
二、核被告丁○○於95年6 月中旬某日，在桃園縣蘆竹鄉○○路
    一段155 號之車床加工廠內，製造槍管尚未完成之所為，係
    犯槍砲彈藥刀械管制條例第13條第5 項、第1 項之未經許可
    ，製造槍砲之主要組成零件未遂罪。被告丁○○與另案被告
    丙○○就上開製造槍管未遂之犯行，有犯意聯絡及行為分擔
    ，為共同正犯。被告丁○○與另案被告丙○○雖已著手製造
    槍管行為之實施，惟尚未完成槍管之製造，其犯罪尚屬未遂
    ，應依刑法第25條第2 項規定減輕其刑。
三、核被告丁○○與某自稱「邱仕縣」之成年男子，於95年5 月
    間某日，由「邱仕縣」提供子彈規格設計圖及材料，再由被
    告丁○○在桃園縣蘆竹鄉○○路○段155 號之車床工廠內製
    造子彈尚未組裝完成之所為，係犯槍砲彈藥刀械管制條例第
    12條第5 項、第1 項之未經許可製造子彈未遂罪，公訴意旨
    認此部分應依槍砲彈藥刀械管制條例第13條第1 項之製造子
    彈之主要組成零件罪處斷，惟據內政部86年11月24日台（86
    ）內警字第8670683 號公告，子彈部分並未經公告有主要組
    成零件種類，且被告丁○○於原審審理時亦自承知悉製造者
    為子彈之彈頭及彈殼，即被告丁○○自始即具有製造子彈之
    犯意甚明，故公訴意旨容有所誤會，惟此部分之起訴事實相
    同，爰依法變更起訴法條。被告丁○○與「邱仕縣」男子間
    ，就此部分製造子彈未遂之犯行，有犯意聯絡及行為分擔，
    為共同正犯。被告丁○○雖已著手製造子彈行為之實施，惟
    尚未完成組裝子彈，其犯罪尚屬未遂，應依刑法第25條第2
    項規定減輕其刑。
四、核被告丁○○於不詳時間、地點，取得具有殺傷力之土造子
    彈1 顆（具直徑6.9mm 金屬彈頭）而非法持有之所為，係犯
    槍砲彈藥刀械管制條例第12條第4 項之未經許可持有子彈罪
    。公訴意旨雖未明確記載此部分犯罪事實，惟該土造子彈1
    顆既經警方於於95年7 月19日下午2 時30分許，持搜索票至
    被告丁○○位於桃園縣蘆竹鄉○○路○段155 號車床工廠1
    樓後方查獲，而該顆土造子彈經送鑑定後認具有殺傷力，且
    起訴書亦於犯罪事實欄二部分記載：「6.9mm 金屬彈頭之土
    造子彈，經試射可擊發，認具有殺傷力」等語，則被告丁○○非法持有該土造子彈1 顆之犯行，業經起訴，本院自應予
    以審理，附此敘明。
五、核被告丁○○於95年5 月間某日，在其位於桃園縣蘆竹鄉○○路○段155 號之車床工廠內，代「邱仕縣」藏匿具有殺傷
    力之口徑0.38吋制式子彈1 顆之所為，係犯槍砲彈藥刀械管
    制條例第12條第4 項寄藏子彈罪。公訴意旨雖謂被告丁○○
    此部分之行為係持有制式子彈，惟槍砲彈藥刀械管制條例所
    稱之「寄藏」與「持有」，均係將物置於自己實力支配之下
    ，僅寄藏必先有他人之持有行為，而後始為受寄代藏而已，
    故寄藏之受人委託代為保管，其保管之本身，亦屬持有，不
    過持有係受寄之當然結果，自僅論以寄藏犯行，是本件被告
    丁○○於原審審理時供稱：伊只是代「邱仕縣」保管該顆制
    式子彈，「邱仕縣」會將該顆制式子彈拿回去等語（見原審
    卷二第34頁），應論以寄藏子彈之單純一罪，不另就其「持
    有」之犯行論處，起訴意旨尚有未洽，然其基本社會事實相
    同，本院自得予以審究，又所犯法條條項亦相同，僅罪名不
    同，毋庸變更起訴法條，併此敘明。
六、核被告丁○○於95年7 月18日中午某時，代丙○○將附表四
    編號1 、2 所示之具有殺傷力之改造手槍2 枝（均含彈匣1
    個，槍枝管制編號0000000000、0000000000），及如附表四
    編號3 、4 所示之具有殺傷力之改造子彈3 顆（原4 顆，經
    試射結果，1 顆無殺傷力，3 顆有殺傷力）、改造子彈2 顆
    （均已試射用罄），寄藏於桃園縣蘆竹鄉○○路○段155 號
    之車床工廠內之所為，係犯槍砲彈藥刀械管制條例第8 條第
    4 項之未經許可寄藏可發射子彈具有殺傷力之改造手槍罪、
    同條例第12條第4 項之未經許可寄藏子彈罪。被告丁○○同
    時寄藏上開改造手槍、子彈，屬一行為觸犯數罪名，為想像
    競合犯，應依刑法第55條之規定，從一重之槍砲彈藥刀械管
    制條例第8 條第4 項之未經許可寄藏可發射子彈具有殺傷力
    之改造手槍罪處斷。
七、核被告丁○○將所持有之欠缺槍機而無法擊發子彈之改造手
    槍1 枝（槍枝管制編號0000000000，經送鑑定結果，認係由
    仿ＢＥＲＥＴＴＡ廠84型半自手槍製造之槍枝，換裝土造金
    屬槍管而成之改造手槍，因欠缺槍機，不具有殺傷力，因而
    一併持有屬槍砲主要組成零件之金屬槍身、土造金屬槍管及
    金屬滑套各1 件），無償轉讓予被告乙○○之所為，係犯槍
    砲彈藥刀械管制條例第13條第2 項轉讓槍枝主要組成零件罪
    。被告丁○○持有上開金屬槍身、土造金屬槍管及金屬滑套
    之行為，應依轉讓之高度行為所吸收，不另論罪。
八、核被告乙○○自被告丁○○處取得欠缺槍機而無法擊發子彈
    之改造手槍1 枝（槍枝管制編號0000000000，經送鑑定結果
    ，認係由仿ＢＥＲＥＴＴＡ廠84型半自手槍製造之槍枝，換
    裝土造金屬槍管而成之改造手槍，因欠缺槍機，不具有殺傷
    力，因而一併持有屬槍砲主要組成零件之金屬槍身、土造金
    屬槍管及金屬滑套各1 件）之所為，係犯槍砲彈藥刀械管制
    條例第13條第4 項之未經許可持有槍枝主要組成零件罪。
九、被告乙○○自案外人「甲○○」處取得如附表六編號1 所示
    可發射子彈具有殺傷力之仿ＢＥＲＥＴＴＡ廠84型半自手槍
    製造之槍枝換裝土造金屬槍管而成之改造手槍1 枝（含彈匣
    1 個，槍枝管制編號0000000000），及如附表六編號2 、3
    、4 、5 所示子彈21顆（經鑑定認其中15顆子彈具有殺傷力
    ）之所為，係犯係犯槍砲彈藥刀械管制條例第8 條第4 項之
    未經許可寄藏可發射子彈具有殺傷力之改造手槍罪、同條例
    第12條第4 項之未經許可寄藏子彈罪。被告乙○○同時寄藏
    上開改造手槍、子彈，屬一行為觸犯數罪名，為想像競合犯
    ，應依刑法第55條之規定，從一重之槍砲彈藥刀械管制條例
    第8 條第4 項之未經許可寄藏可發射子彈具有殺傷力之改造
    手槍罪處斷。
十、被告丁○○所犯製造槍砲主要組成零件未遂罪、製造子彈未
    遂罪、持有子彈罪、寄藏子彈罪、寄藏可發射子彈具有殺傷
    力改造手槍罪、轉讓槍砲主要組成零件罪等數罪；被告乙○○所犯持有槍砲主要組成零件罪、寄藏可發射子彈具有殺傷
    力改造手槍罪等數罪，均犯意各別，行為互殊，應各予分論
    併罰。
十一、又按「被告所稱其自白犯行，且供出槍枝來源，應有槍砲彈
    藥刀械管制條例第18條第4 項減刑規定之適用云云，然按槍
    砲彈藥刀械管制條例第18條第4 項係規定自白之情形，必須
    於偵查或審判中自白，並供述全部槍械、彈藥之來源及去向
    ，因而查獲或因而防止重大危害治安事件之發生者，始能減
    免其刑；遑論該條第4 項既謂『並』供述全部槍砲、彈藥、
    刀械之來源『及』『去向』，自係指已將槍械、彈藥移轉與
    他人持有之情形而言，不包括仍為自己持有之情形在內，此
    觀同條第1 項後段係指已移轉他人持有之情形始有『去向』
    可明，本件被告持有扣案改造手槍後，並未移轉予他人持有
    ，已不合前揭規定供述槍枝『去向』之情形，縱該上訴人曾
    自白槍枝之『來源』等情，但本案既係警方循線查獲，復無
    『因而查獲或因而防止重大危害治安事件之發生』之具體事
    證，原判決認其無槍砲彈藥刀械管條例第18條第4 項減刑規
    定之適用，即尚無不合」，最高法院著有96年度台上字第14
    90號判決意旨可參。查被告乙○○固於警訊及偵訊時供稱扣
    案槍砲主要組零件係向被告丁○○取得、扣案具有殺傷力之
    改造手槍及子彈係代「甲○○」寄藏等情節，然被告乙○○
    係於持有上開主要組成零件及寄藏上開槍彈時，當場為警扣
    得上開主要組成零件、改造手槍及子彈，已不合前揭規定供
    述「去向」之情形，且依卷內資料顯示，亦無查得該「甲○○」是否持有、販賣槍枝或其他不法情事之積極事證，是被
    告乙○○自無槍砲彈藥刀械管制條例第18條第4 項減輕其刑
    規定之適用，被告乙○○之辯護人辯稱得依前開規定減輕其
    刑云云，並不足取。
、維持原判決及駁回上訴之理由：
一、原審以被告2 人所為事證明確，因此適用槍砲彈藥刀械管制
    條例第8 條第4 項、第12條第1 項、第4 項、第5 項、第13
    條第1 項、第2 項、第4 項、第5 項，刑法第11條前段、第
    28條、第55條、第25條第1 項、第2 項、第51條第5 款、第
    7 款、第42條第3 項、第38條第1 項第1 款、第2 款之規定
    ，併審酌被告丁○○非法製造槍管未遂、製造子彈未遂、被
    告丁○○、乙○○並分別未經許可持有、轉讓或寄藏槍砲主
    要組成零件、具有殺傷力之改造手槍、子彈等犯行，對於社
    會治安、社會秩序之潛在危害均非輕微，暨渠等犯罪之動機
    、目的、手段、智識程度、製造、持有及轉讓槍、彈及零件
    之數量，並被告2 人之犯後態度等一切情狀，各量處如附表
    七、八所示之刑，並就罰金刑部分諭知如易服勞役之折算標
    準。又說明按中華民國九十六年罪犯減刑條例業於96年7 月
    4 日公布，並於同年月16日施行，被告丁○○上開製造子彈
    未遂、持有子彈、寄藏子彈、轉讓槍砲之主要組成零件等犯
    罪及被告乙○○持有槍砲之主要組成零件之犯罪時間均在96
    年4 月24日以前，且原審就上開犯罪所宣告之有期徒刑均未
    逾1 年6 月，無該條例第3 條第1 項第4 款不予減刑之情事
    ，爰依該條例第2 條第1 項第3 款規定減其宣告刑二分之一
    ，並分別定其應執行之刑，及就罰金刑部分諭知如易服勞役
    之折算標準（如附表七、八所示）。
二、原審判決再就沒收部分說明如下：
  (一)警方於95年7 月19日下午2 時30分許，在被告丁○○位於桃
    園縣蘆竹鄉○○路○段155 號車床工廠內扣得如附表一所示
    之工具，均為被告丁○○所有，且供本件製造槍管、子彈犯
    罪所用之物，均應依刑法第38條第1 項第2 款宣告沒收。
  (二)警方於95年7 月19日下午2 時30分許，在被告丁○○位於桃
    園縣蘆竹鄉○○路○段155 號車床工廠內扣得如附表二編號
    1 之槍管13支，經鑑定結果認均係土造金屬槍管半成品，雖
    均非屬內政部公告之槍砲主要組成零件，亦非違禁物，然均
    為被告丁○○所有，供本件製造槍管犯罪所用之物，均應依
    刑法第38條第1 項第2 款規定宣告沒收。至於同時扣案如附
    表二編號2 所示之槍管4 支，經鑑定結果，認均係內具阻鐵
    之金屬槍管，均非屬內政部公告之槍砲主要組成零件，亦非
    違禁物，且無證據證明係供被告丁○○犯罪所用之物，爰不
    宣告沒收。
  (三)警方於95年7 月19日下午2 時30分許，在被告丁○○位於桃
    園縣蘆竹鄉○○路○段155 號車床工廠內扣得如附表三所示
    之彈殼設計尺寸圖、彈頭、彈殼、底火襯墊、銅條等物或為
    共犯「邱仕縣」男子所有，或為被告丁○○所有，均係供本
    件製造子彈犯罪所用之物，皆應依刑法第38條第1 項第2 款
    宣告沒收。
  (四)警方於95年7 月19日下午2 時30分許，在被告丁○○位於桃
    園縣蘆竹鄉○○路○段155 號車床工廠1 樓扣得如附表四編
    號1 、2 所示之具有殺傷力改造手槍2 枝，均屬違禁物，皆
    應依刑法第38條第1 項第1 款規定宣告沒收。如附表四編號
    3 、4 所示之具有殺傷力之改造子彈3 顆（原4 顆，經試射
    結果，1 顆無殺傷力，3 顆有殺傷力）、改造子彈2 顆（均
    已試射用罄），其具有殺傷力之子彈，皆由內政部警政署刑
    事警察局鑑驗試射用罄，僅餘彈殼，已失其違禁物之性質，
    不另為沒收之諭知。又上開經鑑定不具殺傷力之子彈1 顆部
    分（附表四編號3 ），及附表四編號5、6、7 、8 所示之彈
    殼、彈頭、槍管等物，均非違禁物，亦非供本案犯罪所用或
    犯罪預備之物，均不另為沒收之諭知。
  (五)警方於95年7 月12日晚間6 時50分許，至被告乙○○位於桃
    園縣蘆竹鄉外社村115 之1 號住處扣得如附表五編號1 所示
    不具殺傷力之改造手槍1 枝，組裝於該槍枝之金屬槍身、金
    屬滑套、土造金屬槍管，均屬槍砲主要組成零件，應依刑法
    第38條第1 項第1 款宣告沒收。
  (六)警方於95年7 月12日下午5 時35分許，為警持搜索票至被告
    乙○○位於桃園縣蘆竹鄉○○○路1 號4 樓之2 居處扣得如
    附表六編號1 所示之具殺傷力改造手槍1 枝，屬違禁物，應
    依刑法第38條第1 項第1 款規定宣告沒收。如附表六編號2
    、3 、4 所示之具有殺傷力之改造子彈15顆，皆由內政部警
    政署刑事警察局鑑驗試射用罄，僅餘彈殼，已失其違禁物之
    性質，不另為沒收之諭知。又上開附表六編號2 、3 所示經
    鑑定不具殺傷力之子彈3 顆部分及附表六編號5 所示制式空
    包彈3 顆部分，均非違禁物，亦非供本案犯罪所用或犯罪預
    備之物，均不另為沒收之諭知。
  (七)警方再於95年7 月12日晚間6 時50分許，持搜索票至被告乙○○位於桃園縣蘆竹鄉外社村115 之1 號住處進行搜索時，
    除扣得前開被告丁○○轉讓之如附表五編號1 所示不具殺傷
    力改造手槍1 枝外，同時扣得如附表五編號2 、3 所示之彈
    匣1 個、子彈1 顆。而被告乙○○於原審審理時亦供承上開
    彈匣、子彈係於93年間某日，在桃園縣南崁某處，自某真實
    姓名年籍不詳友人處取得等情（見原審卷二，第242 頁），
    顯然被告乙○○持有上開彈匣1 個、子彈1 顆之行為，係另
    起犯意而為，與本案起訴之犯罪事實並無裁判上一罪關係，
    又觀察起訴書之記載，僅指訴「並於同日晚間6 時50分許，
    在桃園縣蘆竹鄉外社村115 之1 號處，搜得丁○○前揭轉讓
    之槍枝」等語，是被告乙○○此部分持有彈匣1 個、子彈1
    顆之行為，非本件起訴效力所及，是扣案如附表五編號2 、
    3 所示彈匣、子彈爰不宣告沒收。
三、經核原審認事用法均無違誤，量刑亦屬妥適。被告2 人猶執
    前詞上訴否認某部分之犯行或就其所承認之犯行部分請求從
    輕量刑云云（被告2 人承認與否認犯行之部分，如上開理由
    欄所示），就其等所否認的犯行部分，亦均經本院於前開理
    由予以指駁說明；再就其等所承認犯行而請求從輕量刑部分
    ，因刑之量定，為求個案裁判之妥當性，法律賦予法院裁量
    之權，量刑輕重，屬為裁判之法院得依職權自由裁量之事項
    ，苟其量刑已以行為人之責任為基礎，並斟酌刑法第57條各
    款所列情狀，在法定刑度內，酌量科刑，如無偏執一端，致
    明顯失出失入情形，上級審法院即不得單就量刑部分遽指為
    不當或違法，原判決關於被告2 人科刑之部分，業已以被告
    等之責任為基礎，並審酌被告2 人犯後態度等一切情狀，各
    量處如附表七、八所示之刑，且定其應執行刑，並未逾法定
    刑度，經核亦無違誤，此均不能任意指摘為違法。是被告2
    人之上訴為無理由，應予駁回。
丙、另案被告丙○○部分，亦經原審以96年度訴字第228 號判決
    有罪在案，被告丙○○不服該判決上訴本院，本院將另行審
    結（98年度上訴字第421 號案件），末此敘明
據上論斷，應依刑事訴訟法第368條，判決如主文。
本案經檢察官陳昱旗到庭執行職務。
中    華    民    國    98    年    12    月    2     日
                  刑事第二十庭審判長法  官  楊貴雄
                                    法  官  林銓正
                                    法  官  許必奇
以上正本證明與原本無異。
如不服本判決，應於收受送達後10日內向本院提出上訴書狀，其
未敘述上訴之理由者並得於提起上訴後10日內向本院補提理由書
（均須按他造當事人之人數附繕本）「切勿逕送上級法院」。
                                    書記官  廖素花
中    華    民    國    98    年    12    月    2     日
附表一：警方於95年7 月19日下午2 時30分許，在被告丁○○位
        於桃園縣蘆竹鄉○○路○段155 號車床工廠內扣得之工
        具：
┌──┬──────┬──┬──────────┐
│編號│ 扣案物品名 │數量│      備註          │
├──┼──────┼──┼──────────┤
│1   │鑽頭        │4支 │係被告丁○○所有、供│
│    │            │    │本案犯罪所用之物，應│
│    │            │    │依刑法第38條第1項第2│
│    │            │    │款宣告沒收。        │
├──┼──────┼──┼──────────┤
│2   │車刀        │1支 │同上                │
├──┼──────┼──┼──────────┤
│3   │油標卡尺    │1支 │同上                │
├──┼──────┼──┼──────────┤
│4   │老虎鉗      │1組 │同上                │
├──┼──────┼──┼──────────┤
│5   │鑽孔座      │1組 │同上                │
├──┼──────┼──┼──────────┤
│6   │鑽孔機      │1台 │同上                │
├──┼──────┼──┼──────────┤
│7   │桌上車床    │1台 │同上                │
├──┼──────┼──┼──────────┤
│8   │電子磅秤    │1台 │同上                │
├──┼──────┼──┼──────────┤
│9   │彈簧        │7條 │同上                │
└──┴──────┴──┴──────────┘
附表二：警方於95年7 月19日下午2 時30分許，在被告丁○○位
        於桃園縣蘆竹鄉○○路○段155 號車床工廠內扣得之槍
        管：
┌───┬──────┬───┬──────────┬──────────┐
│ 編號 │ 扣案物品名 │ 數量 │      規  格        │       備  註       │
│      │            │      │   （鑑定結果）     │                    │
├───┼──────┼───┼──────────┼──────────┤
│1     │槍管        │13支  │認均係土造金屬槍管半│均非屬內政部公告之槍│
│      │            │      │成品（刑鑑字第095010│砲主要組成零件，亦非│
│      │            │      │92 56號槍彈鑑       │違禁物，然為被告高順│
│      │            │      │定書）              │良所有、供製造槍砲主│
│      │            │      │                    │要組成零件未遂犯罪所│
│      │            │      │                    │用之物，應依刑法第38│
│      │            │      │                    │條第1項第2款宣告沒收│
│      │            │      │                    │。                  │
├───┼──────┼───┼──────────┼──────────┤
│2     │槍管        │4支   │認均係內具阻鐵之金屬│均非屬內政部公告之槍│
│      │            │      │槍管（分別為仿BERETT│砲主要組成零件，亦非│
│      │            │      │A廠92FS型、仿FN廠、 │違禁物，尚難認定為供│
│      │            │      │仿WALTHER廠PPK/S型及│被告丁○○製造槍砲主│
│      │            │      │仿COLTCALIBER25型， │要組成零件未遂犯罪所│
│      │            │      │刑鑑字第0950109256號│用之物，爰不宣告沒收│
│      │            │      │槍彈鑑定書）        │。                  │
└───┴──────┴───┴──────────┴──────────┘
附表三：警方於95年7 月19日下午2 時30分許，在被告丁○○位
        於桃園縣蘆竹鄉○○路○段155 號車床工廠內扣得之彈
        頭、彈殼等物。
┌───┬───────┬───┬──────────┬──────────┐
│ 編號 │ 扣案物品名   │ 數量 │      規  格        │       備  註       │
│      │              │      │   （鑑定結果）     │                    │
├───┼───────┼───┼──────────┼──────────┤
│1     │彈殼設計尺寸圖│1份   │                    │為共犯「邱士縣」所有│
│      │              │      │                    │，供製造子彈之物，應│
│      │              │      │                    │依刑法第38條第1項第2│
│      │              │      │                    │款宣告沒收。        │
├───┼───────┼───┼──────────┼──────────┤
│2     │銅彈頭（尖頭）│380個 │認均係直徑約8mm及9mm│為被告丁○○所有，供│
│      │              │      │之土造金屬彈頭（刑鑑│製造子彈之物，應依刑│
│      │              │      │字第0950109256號槍彈│法第38條第1項第2款宣│
│      │              │      │鑑定書）。          │告沒收。            │
├───┼───────┼───┼──────────┼──────────┤
│3     │銅彈頭（圓頭）│122個 │同上                │同上                │
├───┼───────┼───┼──────────┼──────────┤
│4     │銅彈頭（圓頭）│16個  │同上                │同上                │
├───┼───────┼───┼──────────┼──────────┤
│5     │銅彈頭（圓頭）│21個  │同上                │同上                │
├───┼───────┼───┼──────────┼──────────┤
│6     │底火片        │70個  │認均係土造金屬底火襯│同上                │
│      │              │      │墊（刑字第0950109256│                    │
│      │              │      │號槍鑑定書）。      │                    │
├───┼───────┼───┼──────────┼──────────┤
│7     │彈殼          │4個   │認均係土造金屬彈殼（│同上                │
│      │              │      │刑鑑字第0950109256號│                    │
│      │              │      │槍彈鑑定書）。      │                    │
├───┼───────┼───┼──────────┼──────────┤
│8     │彈殼半成品    │38個  │同上                │同上                │
├───┼───────┼───┼──────────┼──────────┤
│9     │彈殼          │1個   │同上                │同上                │
├───┼───────┼───┼──────────┼──────────┤
│10    │銅條          │1條   │                    │同上                │
└───┴───────┴───┴──────────┴──────────┘
附表四：警方於95年7 月19日下午2 時30分許，在被告丁○○位
        於桃園縣蘆竹鄉○○路○段155 號車床工廠1 樓扣得黑
        色包包：
┌───┬───────┬───┬──────────┬──────────┐
│ 編號 │扣案物品名    │數量  │      規  格        │       備  註       │
│      │              │      │   （鑑定結果）     │                    │
├───┼───────┼───┼──────────┼──────────┤
│1     │貝瑞塔改造手槍│1枝   │認係仿BERETTA廠92FS │為可發射子彈具有殺傷│
│      │（含彈匣1個， │      │型半自動手槍製造之槍│力之改造手槍，係屬違│
│      │槍枝管制編號：│      │枝，換裝土造金屬槍管│禁物，應依刑法第38條│
│      │0000000000）  │      │改造而成之改造手槍，│第1項第1款規定宣告沒│
│      │              │      │具殺傷力。          │收。                │
├───┼───────┼───┼──────────┼──────────┤
│2     │貝瑞塔改造手槍│1枝   │認係仿BERETTA廠84型 │同上。              │
│      │（含彈匣1個， │      │半自動手槍製造之槍枝│                    │
│      │槍枝管制編號：│      │，換裝土造金屬槍管改│                    │
│      │0000000000）  │      │造而成之改造手槍，具│                    │
│      │              │      │殺傷力。            │                    │
├───┼───────┼───┼──────────┼──────────┤
│3     │子彈          │4顆   │認係具直徑9mm金屬彈 │1顆不具殺傷力子彈， │
│      │              │      │頭之土造子彈，已全部│非違禁物，亦非供犯罪│
│      │              │      │試射完畢：其中1顆， │所用或犯罪預備之物，│
│      │              │      │認不具殺傷力；其中3 │不宣告沒收。其餘3顆 │
│      │              │      │顆，認具殺傷力。    │具有殺傷力子彈，因送│
│      │              │      │                    │鑑試射已滅失，亦無庸│
│      │              │      │                    │宣告沒收。          │
├───┼───────┼───┼──────────┼──────────┤
│4     │子彈          │2顆   │認均係具直徑8.0mm金 │2 顆具有殺傷力子彈，│
│      │              │      │屬彈頭之土造子彈。已│因送鑑試射已滅失，無│
│      │              │      │全部試射完畢。      │庸宣告沒收。        │
├───┼───────┼───┼──────────┼──────────┤
│5     │子彈          │3顆   │認均係玩具金屬彈殼  │非違禁物，亦非供犯罪│
│      │              │      │                    │所用或犯罪預備之物，│
│      │              │      │                    │不宣告沒收。        │
├───┼───────┼───┼──────────┼──────────┤
│6     │彈殼          │3顆   │                    │同上                │
├───┼───────┼───┼──────────┼──────────┤
│7     │銅彈頭        │8個   │                    │同上                │
├───┼───────┼───┼──────────┼──────────┤
│8     │槍管          │1支   │認均係土造金屬槍管半│同上                │
│      │              │      │成品。              │                    │
└───┴───────┴───┴──────────┴──────────┘
附表五：警方於95年7 月12日晚間6 時50分許，至被告乙○○位
        於桃園縣蘆竹鄉外社村115 之1 號住處扣得之物：
┌───┬───────┬───┬──────────┬──────────┐
│ 編號 │扣案物品名    │數量  │      規  格        │       備  註       │
│      │              │      │   （鑑定結果）     │                    │
├───┼───────┼───┼──────────┼──────────┤
│1     │貝瑞塔改造手槍│1枝   │認係仿BERETTA廠84型 │組裝於該槍枝之金屬槍│
│      │（含彈匣1個， │      │半自動手槍製造之槍枝│身、金屬滑套、土造金│
│      │槍枝管制編號：│      │，換裝土造金屬槍管改│屬槍管，均屬槍枝主要│
│      │0000000000）  │      │造而成之改造手槍，因│組成零件，應依刑法第│
│      │              │      │欠缺槍機，無法擊發子│38條第1 項第1 款宣告│
│      │              │      │彈，認不具殺傷力。  │沒收。              │
├───┼───────┼───┼──────────┼──────────┤
│2     │彈匣          │1個   │屬槍枝主要組成零件  │非供本案犯罪所用，或│
│      │              │      │                    │犯罪預備之物，不宣告│
│      │              │      │                    │沒收。              │
├───┼───────┼───┼──────────┼──────────┤
│3     │子彈          │1顆   │認係已擊發口徑9.0mm │同上。              │
│      │              │      │制式空包彈彈殼。    │                    │
└───┴───────┴───┴──────────┴──────────┘
附表六：警方於95年7 月12日下午5 時35分許，持搜索票至乙○○位於桃園縣蘆竹鄉○○○路1 號4 樓之2 居處扣得之
        物：
┌───┬───────┬───┬──────────┬──────────┐
│ 編號 │扣案物品名    │數量  │      規  格        │       備  註       │
│      │              │      │   （鑑定結果）     │                    │
├───┼───────┼───┼──────────┼──────────┤
│1     │貝瑞塔改造手槍│1枝   │認係仿BERETTA廠84型 │為可發射子彈具有殺傷│
│      │（含彈匣1個， │      │半自動手槍製造之槍枝│力之改造手槍，係屬違│
│      │槍枝管制編號：│      │，換裝土造金屬槍管改│禁物，應依刑法第38條│
│      │0000000000）  │      │造而成之改造手槍，具│第1項第1款規定宣告沒│
│      │              │      │殺傷力。            │收。                │
├───┼───────┼───┼──────────┼──────────┤
│2     │子彈          │4顆   │認係均具直徑8.9 mm金│1顆不具殺傷力子彈， │
│      │              │      │屬彈頭之土造子彈，已│非違禁物，亦非供犯罪│
│      │              │      │全部試射完畢：其中1 │所用或犯罪預備之物，│
│      │              │      │顆，認不具殺傷力；其│不宣告沒收。其餘3顆 │
│      │              │      │中3 顆，認具殺傷力。│具有殺傷力之子彈，因│
│      │              │      │                    │送鑑試射已滅失，亦無│
│      │              │      │                    │庸宣告沒收。        │
├───┼───────┼───┼──────────┼──────────┤
│3     │子彈          │10顆  │認均係具直徑約8.7mm │2顆不具有殺傷力子彈 │
│      │              │      │金屬彈頭之土造子彈，│，非違禁物，亦非供犯│
│      │              │      │已全部試射完畢：其中│罪所用或犯罪預備之物│
│      │              │      │8顆具殺傷力；其中2顆│，不宣告沒收。其餘8 │
│      │              │      │不具殺傷力。        │顆具有殺傷力之子彈，│
│      │              │      │                    │因送鑑試射已滅失，無│
│      │              │      │                    │庸宣告沒收。        │
├───┼───────┼───┼──────────┼──────────┤
│4     │子彈          │4顆   │認均係具直徑約7.9mm │4顆具有殺傷力之子彈 │
│      │              │      │金屬彈頭之土造子彈，│，因送鑑試射已滅失，│
│      │              │      │已全部試射完畢，全部│無庸宣告沒收。      │
│      │              │      │皆具殺傷力。        │                    │
├───┼───────┼───┼──────────┼──────────┤
│5     │子彈          │3顆   │認均係口徑9mm制式空 │非違禁物，亦非供犯罪│
│      │              │      │包彈，不具金屬彈頭，│所用或犯罪預備之物，│
│      │              │      │非為完整子彈結果，均│不宣告沒收。        │
│      │              │      │不具殺傷力。        │                    │
└───┴───────┴───┴──────────┴──────────┘
附表七：原審判決對於被告丁○○所犯各罪所處之刑、所定之執
        行刑及沒收之諭知：
┌─────────────────────────────┐
│丁○○共同未經許可，製造槍砲之主要組成零件，未遂，處有期  │
│徒刑壹年拾月，併科罰金新臺幣陸萬元，罰金如易服勞役，以新  │
│臺幣壹仟元折算壹日，扣案如附表一所示之物及附表二編號1 所  │
│示之槍管均沒收；又共同未經許可，製造子彈，未遂，處有期徒  │
│刑壹年，減為有期徒刑陸月，併科罰金新臺幣萬元，減為罰金新│
│臺幣壹萬伍仟元，罰金如易服勞役，以新臺幣壹仟元折算壹日，扣│
│案如附表一所示之物及附表三所示之物均沒收；又未經許可，持有│
│子彈，處有期徒刑拾月，減為有期徒刑伍月，併科罰金新臺幣貳萬│
│元，減為罰金新臺幣壹萬元，罰金如易服勞役，以新臺幣壹仟元折│
│算壹日；又未經許可，寄藏子彈，處有期徒刑拾月，減為有期徒刑│
│伍月，併科罰金新臺幣貳萬元，減為罰金新臺幣壹萬元，罰金如易│
│服勞役，以新臺幣壹仟元折算壹日；又未經許可，寄藏可發射子彈│
│具有殺傷力之改造手槍，處有期徒刑年肆月，併科罰金新臺幣捌│
│萬元，罰金如易服勞役，以新臺幣壹仟元折算壹日，扣案如附表四│
│編號1 、2 所示之改造手槍均沒收；又未經許可，轉讓槍砲之主要│
│組成零件，處有期徒刑壹年貳月，減為有期徒刑柒月，併科罰金新│
│臺幣萬元，減為罰金新臺幣壹萬伍千元，罰金如易服勞役，以新│
│臺幣壹仟元折算壹日，扣案如附表五編號1 所示金屬槍身、土造金│
│屬槍管及金屬滑套均沒收。應執行有期徒刑陸年拾月，併科罰金新│
│臺幣拾伍萬元，罰金如易服勞役，以新臺幣壹仟元折算壹日。扣案│
│如附表一所示之物、附表二編號1 所示之槍管、附表三所示之物、│
│附表四編號1 、2 所示之改造手槍、附表五編號1 所示金屬槍身、│
│土造金屬槍管及金屬滑套，均沒收。                          │
│                                                          │
└─────────────────────────────┘
附表八：原審判決對於被告李昭科所犯各罪所處之刑、所定之執
        行刑及沒收之諭知：
┌─────────────────────────────┐
│乙○○未經許可，持有槍砲之主要組成零件，處有期徒刑捌月，  │
│減為有期徒刑肆月，併科罰金新臺幣萬元，減為罰金新臺幣壹萬│
│伍千元，罰金如易服勞役，以新臺幣壹仟元折算壹日，扣案如附表│
│五編號1 所示金屬槍身、土造金屬槍管及金屬滑套均沒收；又未經│
│許可，寄藏可發射子彈具有殺傷力之改造手槍，處有期徒刑年貳│
│月，併科罰金新臺幣陸萬元，罰金如易服勞役，以新臺幣壹仟元折│
│算壹日，扣案如附表六編號1 所示改造手槍沒收。應執行有期徒刑│
│年肆月，併科罰金新臺幣柒萬元，罰金如易服勞役，以新臺幣壹│
│仟元折算壹日，扣案如附表五編號1 所示金屬槍身、土造金屬槍管│
│及金屬滑套、附表六編號1 所示改造手槍，均沒收。            │
│                                                          │
└─────────────────────────────┘


司法院資訊處製作；財團法人民間司法改革基金會備份。
